【裁判字號】    92,交上易,759
【裁判日期】    921007
【裁判案由】    過失致死
【裁判全文】
臺灣高等法院臺南分院刑事判決             九十二年度交上易字第七五九號  Ｃ
      上  訴  人
      即  被  告  甲  ○  ○
右上訴人因過失致死案件，不服臺灣嘉義地方法院九十二年度交易字第九○號中華民
國九十二年七月十七日第一審判決（起訴案號：臺灣嘉義地方法院檢察署九十二年度
偵字第四一九三號），提起上訴，本院判決如左：
      主      文
上訴駁回。
      事      實
一、甲○○於民國九十二年四月四日上午九時五十分許駕駛車號ＭＣＥ－８２１號重
    機車，自嘉義市○○○路六號「中國石油股份有限公司」溶濟廠駛出欲行穿越馬
    路左轉興業西路，本應注意轉彎車應讓直行車先行，而依當時情形，天候晴、日
    間有自然光、路面乾燥無缺陷、無障礙物、視距良好，並無不能注意之情形，竟
    疏未注意，適有曾振隆騎乘車號為ＵＲＣ－８２１重機車於興業東路由西往東行
    駛，亦疏未注意車前狀況，兩車相撞，曾振隆因而倒地受有頭部外傷併臚內出血
    等傷害，甲○○即打電話報警，於警方尚未知悉何人肇事前，向據報至現場處理
    之警員賴永結自首其為肇事之人而為警查獲而接受審判，曾振隆經送醫不治而死
    亡。
二、案經曾振隆之子乙○○訴請臺灣嘉義地方法院檢察署檢察官偵查起訴。
      理      由
一、右揭事實，業據上訴人即被告甲○○於警訊、偵查、原審及本院審理時坦承不諱
    （見相卷第四、五頁、二十五頁、原審卷二十一頁至二十五頁筆錄），又經告訴
    人乙○○指證明確（見相卷第六、七頁），且有道路交通事故調查報告表一紙、
    現場照片十六張附於相卷第十一至二十二業可參，又被害人曾振隆確因本次車禍
    而受有腦挫傷而死亡，業經檢察官督同法醫相驗屬實，製有勘驗筆錄、驗斷書、
    及臺灣嘉義地方法院檢察署相驗屍體證明書一紙附於相卷第二十七至三十三頁可
    證，並有財團法人天主教聖馬爾定醫院診斷證明書一紙於相卷第二十三頁足憑，
    本案被害人確係因此與被告甲○○發生車禍而死亡，亦可認定。
二、按車輛行至無號誌或號誌故障而無交通警察指揮之交岔路口，支線道車應暫停讓
    幹線道車先行。未劃分幹、支線或同為幹線道或支線道者，轉彎車應暫停讓直行
    車先行；如同為直行車或轉彎車者，左方車應暫停讓右方車先行。汽車行駛時，
    駕駛人應注意車前狀況及兩車併行之間隔，並隨時採取必要之安全措施。道路交
    通安全規則第第一百零二條第二款、第九十四條第三項分別定有明文。本案被告
    駕車行經肇事地點，欲行左轉興業西路東向西方向，本應暫停讓直行車先行，而
    依當時情形，天候晴、日間有自然光、路面乾燥無缺陷、無障礙物、視距良好，
    並無不能注意之情形，竟疏未注意，其有過失甚明，雖本案被害人曾振隆騎乘重
    機車未注意車前狀況，亦有過失（為肇事次因），惟並不因此而免除被告之過失
    責任，此案經送往臺灣省嘉雲區車輛行車事故鑑定委員會鑑定，被告為肇事主因
    ，此有該會中華民國九十二年六月二日嘉鑑字第九二０五０一號鑑定報告附於相
    卷第四十四頁可參，又被告過失行為與被害人死亡復有因果關係，被告過失致死
    犯行，洵堪認定。
三、核被告所為，其因過失致人於死，係犯刑法第二百七十六條第一項之罪。又查，
    被告於肇事後，於警方至現場處理知悉何人肇事前向警陳述其為肇事之人，此經
    警員賴永結於偵查時證述明確，應依刑法第六十二條之規定，減輕其刑。原審法
    院因認被告事證明確，適用刑法第二百七十六條第一項、第六十二條、罰金罰鍰
    提高標準條例第一條前段之規定，並審酌被告曾有多項前科紀錄、品性素行非佳
    、被告之過失情節嚴重，為肇事之主因，因甫行出獄、經濟狀況不佳、並未賠償
    被害人家屬之損失、惟犯後坦承犯行，且深具悔意等一切情狀，量處有期徒刑柒
    月，原審判決認事用法均無不合，量刑亦稱妥適，被告上訴意旨謂量刑過重，指
    摘原判決不當，並無可取，為無理由，應予駁回，復查被告曾於八十一年犯麻醉
    藥品管理條例之罪，分別判處有期徒刑七年二月、有期徒刑五月，又於八十五年
    因收受贓物罪，被判處有期徒刑五月，又於八十五年因違反麻醉藥品管理條例案
    件，判處有期徒刑五年，於九十一年三月二十四日執行完畢，有前科紀錄表在卷
    足憑，是被告不符合緩刑條件，無法宣告緩刑，併此敘明。
四、被告經合法傳喚無正當理由不到庭，爰不待其陳述逕行判決。
據上論結，應依刑事訴訟法第三百六十八條、第三百七十一條判決如主文。
本案經檢察官曾銘芳到庭執行職務。
中    華    民    國      九十二      年      十      月      七        日
                                  臺灣高等法院臺南分院刑事第三庭
                                      審判長法官  陳    義    仲
                                            法官  陳    清    溪
                                            法官  宋    明    蒼
右正本證明與原本無異。
不得上訴。
                                      法院書記官  余    素    美
中    華    民    國      九十二      年      十      月      八        日
附錄法條：
刑法第二百七十六條：
因過失致人於死者，處二年以下有期徒刑、拘役或二千元以下罰金。
從事業務之人，因業務上之過失犯前項之罪者，處五年以下有期徒刑或拘役，得併科
三千元以下罰金。


司法院資訊處製作；財團法人民間司法改革基金會備份。
